臺灣新竹地方法院宣示判決筆錄　　　　　　 94年訴字第755號
公　訴　人　臺灣新竹地方法院檢察署檢察官
被　　　告　乙○○
指定辯護人　本院公設辯護人　甲○○
上列被告因違反毒品危害防制條例一案，經檢察官提起公訴（94
年度毒偵字第1603號），及移送併案審理（94年度毒偵字第1777
號、第1941號、第1975號、94年度速偵字第1770號）後，聲請本
院改依協商程序而為判決，於中華民國94年12月20日中午12時10
分在本院刑事第七法庭宣示判決，出席職員如下：
法官起立朗讀判決主文、犯罪事實要旨、處罰條文，及告以上訴
限制、期間並提出上訴狀之法院，且諭知記載其內容：
一、主  文：
    乙○○連續施用第一級毒品，累犯，處有期徒刑壹年，扣案
    的海洛因貳包毛重合計壹點貳公克（合計淨重零點公克
    ，空包裝重壹點零壹公克）、海洛因捌包毛重合計肆點伍公
    克、海洛因殘渣袋貳個、海洛因貳包毛重合計零點陸公克及
    海洛因壹包毛重零點貳公克，均沒收銷燬之，另扣案的注射
    針筒貳支均沒收之；又連續施用第二級毒品，累犯，處有期
    徒刑捌月，扣案的安非他命肆包毛重合計貳點貳公克及安非
    他命殘渣袋貳個，均沒收銷燬之，另扣案的吸管壹支沒收之
    。主刑部分應執行有期徒刑壹年陸月。
二、犯罪事實要旨：
（一）乙○○前曾於民國92年3 月間，因違反毒品危害防制條例
      施用第一級毒品及第二級毒品案件，經本院於92年8 月27
      日，以92年度訴字第184 號刑事判決，分別判處有期徒刑
      8 月及5 月，應執行有期徒刑1 年，嗣於同年10月3 日確
      定，於93年1 月9 日入監執行，並於94年1 月8 日執行完
      畢。
（二）乙○○前於89年2 月間因施用第二級毒品安非他命，經本
      院以89年度毒聲字第375 號裁定送觀察、勒戒後，認無繼
      續施用毒品傾向，經臺灣新竹地方法院檢察署檢察官（下
      稱檢察官）於89年2 月24日以89年度毒偵字第529 號為不
      起訴處分確定；復於90年11月間因施用第二級毒品安非他
      命，經本院以90年度毒聲字第1682號裁定送觀察、勒戒後
      ，亦認無繼續施用毒品之傾向，經檢察官於91年1 月18日
      以90年度毒偵字第1528號及第1551號為不起訴處分確定。
（三）乙○○竟不知警惕，又於92年3 月間，因施用第一級毒品
      海洛因及施用第二級毒品安非他命案件，經檢察官聲請強
      制戒治，本院於92年3 月26日，以92年度毒聲字第249 號
      裁定令入戒治處所施以強制戒治1 年，於92年7 月10日入
      戒治所執行強制戒治，嗣於93年1 月9 日因修正毒品危害
      防制條例而停止戒治。同時乙○○前開施用第一級毒品海
      洛因及第二級毒品安非他命之犯行，亦經本院以92年度訴
      字第184 號判處有期徒刑8 月及5 月，應執行有期徒刑1
      年確定，並於93年1 月9 日入監執行，於94年1 月8 日執
      行完畢。
（四）乙○○仍不知悔改，於前開強制戒治處分執行完畢釋放後
      5 年內，復基於施用第一級毒品海洛因的連續犯罪意思，
      自94年5 月中旬某日起至同年11月19日下午某時止，在其
      新竹縣竹東鎮○○路26巷6 弄22號住處及朋友林文雄新竹
      市○○路○ 段13號住處內，以將海洛因粉末摻入香煙內再
      點火吸食，或將海洛因粉末置於針筒內再加水注射之方式
      ，約每天施用1 至2 次之頻率，連續施用第一級毒品海洛
      因多次。另基於施用第二級毒品安非他命的連續犯罪意思
      ，於上開時、地及新竹縣橫山鄉朋友住處內，以將安非他
      命置於玻璃球內，再以火燒烤，吸其煙霧之方式，約每天
      施用1 次之頻率，連續施用第二級毒品安非他命多次。嗣
      分別於(1)於94年8 月12日凌晨2 時40分許，為警在新竹市
      ○○街103 號前查獲，並扣得其所有的第1 級毒品海洛因
      2 包毛重合計1.2 公克（合計淨重0.33公克，空包裝重
      1.01 公 克）；(2)於94年9 月17日晚上9 時30分許，為警
      在新竹市○區○○路1 段300 巷口處查獲，並扣得其所有
      的海洛因8 包毛重合計4.5 公克、安非他命4 包毛重合計
      2.2 公克、注射針筒1 支、海洛因殘渣袋2 個、安非他命
      殘渣袋2 個、分裝袋54號及吸管1 支等物；(3)於94年10月
      5 日晚上6 時許，為警在新竹市○區○○路1 段與光華南
      街口處查獲；(4)於94年10月13日凌晨1 時10分許，為警在
      新竹市○區○○街137 號5 樓503 室內查獲，並扣得其所
      有的海洛因2 包毛重合計0.6 公克、注射針筒1 支等物；
      (5)於94年11月19日晚上8 時20分許，為警在新竹市香山區
      ○○○路215 巷15號前查獲，並扣得其所有的海洛因1 包
      毛重0.2 公克，5 次並均經警採集其尿液送驗結果，呈嗎
      啡陽性、安非他命陽性及甲基安非他命陽性反應，始悉上
      情。
三、處罰條文：
    毒品危害防制條例第10條第1 項、第2 項、第18條第1 項前
    段，刑法第11條前段、第56條、第51條第5 款、第47條、第
    38條第1 項第2 款。
四、協商判決除有刑事訴訟法第455 條之4 第1 項第1 款於本訊
    問程序終結前，被告撤銷協商合意或檢察官撤回協商聲請者
    ；第2 款被告協商之意思非出於自由意志者；第4 款被告所
    犯之罪非第455 條之2 第1 項所定得以協商判決者；第6 款
    被告有其他較重之裁判上一罪之犯罪事實者；第7 款法院認
    應諭知免刑或免訴、不受理者情形之一，及違反同條第2 項
    「法院應於協商合意範圍內為判決；法院為協商判決所科之
    刑，以宣告緩刑或2 年以下有期徒刑、拘役或罰金為限」之
    規定者外，檢察官與被告均不得上訴。
五、如有前項得上訴之情形，得自收受宣示判決筆錄送達之日起
    10日內，向本院提出上訴書狀，上訴於第二審法院。
中　　華　　民　　國　　94　　年　　12　　月　　20　　日
                  刑事第四庭      書  記  官  沈藝珠
                                  審判長法官  馮俊郎
以上正本證明與原本無異。
中　　華　　民　　國　　94　　年　　12　　月　　20　　日
                                  書  記  官  沈藝珠
附錄本案處罰實體法條全文：
毒品危害防制條例第10條第1項、第2項：
施用第一級毒品者，處6月以上5年以下有期徒刑。
施用第二級毒品者，處3年以下有期徒刑。
